【裁判字號】    89,台上,4188
【裁判日期】    890718
【裁判案由】    妨害風化
【裁判全文】
最高法院刑事判決                              八十九年度台上字第四一八八號
    上  訴  人  甲○○
右上訴人因妨害風化案件，不服台灣高等法院台中分院中華民國八十九年四月二十五
日第二審判決（八十九年度上訴字第四八號，起訴案號：台灣台中地方法院檢察署八
十八年度偵字第一六八九八號），提起上訴，本院判決如左：
    主  文
上訴駁回。
    理  由
按刑事訴訟法第三百七十七條規定，上訴於第三審法院，非以判決違背法令為理由，
不得為之。是提起第三審上訴，應以原判決違背法令為理由，係屬法定要件。如果上
訴理由狀並未依據卷內訴訟資料，具體指摘原判決不適用何種法則或如何適用不當，
或所指摘原判決違法情事，顯與法律規定得為第三審上訴理由之違法情形，不相適合
時，均應認其上訴為違背法律上之程式，予以駁回。本件原判決撤銷第一審不當之判
決，仍處上訴人甲○○刑法第二百三十一條第一項之罪刑，已詳述認定犯罪事實之依
據及憑以認定之理由，並對上訴人否認犯罪之辯詞，如何不足採信，均已依據卷內資
料予以指駁及說明，從形式上觀察，原判決並無任何違背法令之處。原審依據證人游
惠美警訊中所供、證人孟昭正於原審所述，並佐以上訴人於本案同地點甫犯修正前刑
法第二百三十一條第一項及第二項之罪執行完畢，認定上訴人有刑法第二百三十一條
第一項之犯行，其證據之取捨及判斷，均合於經驗與證據法則。刑事訴訟法第一百條
之一規定，係為確保被告自白之任意性而設，至於證人在警局陳述之筆錄，因為刑事
訴訟法採自由心證主義，對證據之種類未予限制，只要法院依直接審理之方法加以調
查，即將該警訊筆錄提示被告，令就其內容為適當之辯論，經法院就其是否可信為直
接之調查者，仍具有證據能力，得採為判決之基礎。原判決對於證人游女於警訊中之
證述，既於審判期日向上訴人提示並告以要旨，令為辯論（見原審卷第七十二頁反面
），依刑事訴訟法第一百六十五條第一項之規定，不能謂原審就此未有調查，故得採
為判決之基礎。另證人孟昭正係喬裝客人之警員，並非上訴人警訊筆錄製作人，其於
原審證稱：「查獲時問負責人是何人，甲○○他說他是會計」等語（見原審卷第四十
一頁反面），係針對其查獲現場見聞之事實為證述，與上訴人嗣後於警局訊問中否認
是會計供詞，二者並無衝突，至於何者可採，則由法院依職權自由判斷。上訴意旨置
原判決之論敘於不顧，仍執前詞，對原審採證認事之職權行使，任意指摘，難謂已符
合首揭法定上訴要件，其上訴違背法律上之程式，應予駁回。
據上論結，應依刑事訴訟法第三百九十五條前段，判決如主文。
中      華      民      國    八十九    年      七      月     十八     日
                              最高法院刑事第七庭
                                  審判長法官  謝  家  鶴
                                        法官  洪  文  章
                                        法官  花  滿  堂
                                        法官  陳  世  淙
                                        法官  洪  佳  濱
      右正本證明與原本無異
                                              書  記  官
中      華      民      國    八十九    年      八      月      三      日


司法院資訊處製作；財團法人民間司法改革基金會備份。
